# 请教各位老师有关资本公积和盈余公积的问题

提问人：ziyan 时间：2011-05-10 22:51:55
1 、有个单位是外商合资企业，由于以前年度外方放弃了很多的债权，无法支付的应付账款转入了“资本公积”并做了纳税调整，请问这部分资本公积是不是不可以弥补亏损？公司法第一百六十九条规定：公司的公积金用于弥补公司的亏损、扩大公司生产经营或者转为增加公司资本。但是，资本公积金不得用于弥补公司的亏损，是适用的对吧？
2 、单位是独资企业， 2009 年度时累计亏损 300 万，以前年度储备基金计提了 280 万，注册资本为 5500 万， 2010 年盈利 1500 万，累计盈利 1200 万， 2010 年的利润尚未分配，现在老板准备利润分配，请问：截至 2011 年 5 月， 2009 年的储备基金可以弥补 2009 年度的亏损吗？法定公积金转为资本时，所留存的该项公积金不得少于转增前公司注册资本的百分之二十五，如果弥补亏损的话，有这个规定吗？
谢谢各位老师是指点，急盼回复

回答人：chenyiwei
1 、《公司法》关于资本公积不得弥补亏损的规定适用于外商投资的有限责任公司和股份有限公司。 2 、你说的情况，截至 2010 年末，该累计亏损已被 2010 年度的盈利自动弥补，不能再使用储备基金弥补。 法定公积金用于弥补亏损时，没有留存数必须不小于注册资本 25 ％的规定。